【裁判字號】    89,易,1212
【裁判日期】    890717
【裁判案由】    賭博
【裁判全文】
臺灣高雄地方法院刑事判決                        八十九年度易字第一二一二號
    公  訴  人  臺灣高雄地方法院檢察署檢察官
    被      告  甲○○
                己○○
右列被告因賭博案件，經檢察官提起公訴（八十九年度偵字第三五四○號），本院判
決如左：
    主  文
甲○○在公眾得出入之場所賭博財物，處罰金壹仟元，如易服勞役，以佰元折算壹
日。
扣案賭資新台幣壹萬肆仟捌佰元、天九牌壹付、骰子玖顆、圖布貳張均沒收。
己○○無罪。
    事  實
一、甲○○於民國八十九年二月三日二十二時五十分許，在辛○○所承租經營之高雄
    市○○區○○路二九七號計程車司機休息站，基於賭博之犯意，以利用辛○○（
    業已審結）所提供之天九牌比大小，輪流做莊，每次押注新臺幣（下同）一百元
    至二百元不等之方式與庚○○、壬○○、癸○○、丙○○、戊○○、丁○○在該
    公眾得出入之場所賭博財物。於同年月四日零時四十分許，在前開場所，為警當
    場查獲。並扣得賭資一萬二千元、抽頭金二千八百元、天九牌一付、骰子九顆、
    圖布大小張各一張等物。
二、案經高雄市政府警察局左營分局報請臺灣高雄地方法院檢察署檢察官偵查起訴。
    理  由
壹、有罪部分：
  一、右揭犯罪事實，業據被告甲○○於警訊及偵審中均坦認不諱，核與同案被告乙
      ○○（業已審結）於審理中證稱：被告甲○○有參與賭博犯行等語相符，此外
      復有所扣賭資一萬二千元、抽頭金二千八百元、天九牌一付、骰子九顆、圖布
      大小各一張等物足資佐憑，被告甲○○之自白核與事實相符，犯行已堪認定。
  二、核被告甲○○所為，係犯刑法第二百六十六條第一項前段之賭博罪。爰審酌被
      告甲○○犯罪之手段、所得利益及犯後態度等一切情狀，量處如主文所示之刑
      ，並諭知易服勞役之折算標準，以資懲儆。扣案之賭資一萬二千元、抽頭金二
      千八百元、天九牌一付、骰子九顆、圖布大小張各一張均分別屬當場賭博之器
      具及在賭抬上之財物，爰依刑法第二百六十六條第二項之規定宣告沒收。
貳、無罪部分：
  一、公訴意旨略以：被告己○○於八十九年二月三日二十二時五十分，在高雄市○
      ○區○○路二九七號安全計程車休息店之公眾得出入之場所，以天九牌為賭具
      ，輪流做莊、每次並押注一百元至二百元不等之金額之方式賭博財物。因認被
      告己○○涉有刑法第二百六十六條第一項前段之賭博罪嫌。
  二、公訴人認被告涉有上開罪嫌，無非以被告己○○在現場與其餘賭客為警方查獲
      ，現場並扣得賭具、賭資為其論據。惟按犯罪事實應依證據認定之，無證據不
      得推定其犯罪事實，刑事訴訟法第一百五十四條定有明文。又認定不利於被告
      之事實，須依積極證據，苟積極證據不足為不利於被告事實之認定時，即應為
      被告有利之認定，更不必有何有利之證據，最高法院三十年上字第八一六號著
      有判例可資參照。訊據被告己○○堅決否認犯有何賭博犯行，辯稱：伊當時在
      三樓睡覺，並不知道有人賭博等語。經查：本件被查獲之被告雖均係現場在場
      之人，但並非全部參與賭博犯行，業據同案被告戊○○（業已審結）於偵查中
      證稱：有的人沒玩等語明確，又被告己○○未與賭博犯行，亦據同案被告乙○
      ○於審理中證述：被告己○○未參與賭博犯行等語屬實。復參以案發現場為一
      計程車休息站，平日即有供人休息之場所，被告己○○在該處休息睡覺，應與
      常情相符，是其所辯尚屬有據，堪可採信。綜據上述，依前揭判例意旨，尚難
      認被告己○○有為公訴人起訴所指之犯行，是本案自不能僅憑被告己○○在場
      之結果，即推定被告己○○亦參與賭博犯行，此外，本院復查無其他積極證據
      足認被告己○○有被訴賭博之犯行，是本案不能證明被告己○○犯罪，爰為無
      罪之諭知。
據上論斷，應依刑事訴訟法第二百九十九條第一項前段、第三百零一條第一項、刑法
第二百六十六條第一項前段、第二項、第四十二條第二項，罰金罰鍰提高標準條例第
一條前段、第二條，判決如主文。
中      華      民      國    八十九    年      七      月     十七     日
                              臺灣高雄地方法院刑事第三庭
                                  法  官    古振暉
右正本證明與原本無異。
如不服本判決，應於判決送達後十日內，向本院提出上訴狀。
                                  書記官    馮欽鳳
中    華    民    國      八十九      年      七      月     二十一     日
附錄本案論罪科刑法條全文：
刑法第二百六十六條第一項：在公共場所或公眾得出入之場所賭博財物者，處一千元
                          以下罰金。但以供人暫時娛樂之物為賭者，不在此限。
刑法第二百六十八條：意圖營利，供給賭博場所或聚眾賭博者，處三年以下有期徒刑
                    ，得併科三千元以下罰金。


司法院資訊處製作；財團法人民間司法改革基金會備份。
